# 麻烦问一下股份支付问题

提问人：会计人员 ABC 时间：2015-10-25 16:42:57
有一家公司，计划做新三板。假设该公司净资产每股 3 元，股改之前员工成立了有限合伙企业，对这家公司进行了增资，按每股 5 元进行增资。 增资之后一个月以 2015 年 8 月 31 日为基准日股改审计。公司计划股改之后已经拿到新的股份公司再引入外部股东增资，计划给外部投资者的价格是每股 8 元，基本上也谈得差不多了，但没有签订正式合同。
这种情况下股改审计出具审计报告时，要不要对这种员工持股有限合伙企业的投资计提股份支付的费用呢？如果计提，好像没有明确的依据，毕竟股改之后的投资者没有签订正式合同，钱也没打进公司。
请问一下陈老师： 1 、这种情况下如果外部投资才的投资协议没有签订，股改时点是否可以不计提股份支付呢？ 2 、如果公司与外部投资者签订的增资协议，但钱没有打进来，只有在公司股改之后并拿到股份有限公司的营业执业后钱才会打进来，这种情况下股改时点是否可以计提股份支付呢？有无依据呢？

回答人：chenyiwei
只要该交易满足《讲解 2010 》P181所规定的股份支付定义和股份支付交易三项特征，均应作股份支付处理，将授予价格与股份公允价值之间的差额确认为股份支付费用。 是否与外部投资者签订了正式协议，外部投资者是否已经入股，与该股份支付交易本身的判断和确认无直接关系。本案例中与外部投资者的协商谈判结果可以作为确定目标股份公允价值的重要参考。即使没有与外部投资者的谈判，也应当采用适当的估值技术确定股份的公允价值。所以有无外部投资者、谈判进展如何，都不是股份支付确认和计量的关键影响因素。